# Nabil Fahlevi Abdi

0882-2589-4414 | nfahleviabdi8@gmail.com | www.linkedin.com/in/nabil-fahlevi-abdi

### **Tentang Saya**

Lulusan Teknik Informatika dari Universitas Pancasila dengan IPK 3.85 memiliki pengalaman aktif dalam organisasi. Pada tahun 2021 hingga 2022, menjabat sebagai Sekretaris Jenderal Satuan Kegiatan Islam KMUP, yang membantu meningkatkan kemampuan dalam berorganisasi, berkomunikasi, dan kepemimpinan. Memiliki kemampuan dalam analisis data, membuat desain grafis, merancang tampilan UI/UX baik mobile atau web, dan membangun sebuah tampilan website. Saat ini memiliki keinginan untuk mengembangkan kemampuan di bidang UI/UX dan Front-End Developer.

#### **Pendidikan**

Universitas Pancasila

Agu 2020 - Nov 2024

• S1 Teknik Informatika | IPK 3.85

## Pengalaman

#### Web Design Intern, Deus Code

Mar 2023 - Jun 2023

- Merancang desain web responsif untuk sebuah brand dengan fokus pada tata letak yang user-friendly dan estetika visual yang menarik untuk pengguna.
- Membuat dan mengembangkan website untuk klien menggunakan WordPress, serta memastikan desain sesuai dengan identitas brand dan kebutuhan bisnis mereka.

## Rapid UI/UX Development Bootcamp, Maxy Academy

Feb 2023 - Jun 2023

- Menguasai dasar-dasar Figma, termasuk grids, plugins, wireframe, prototipe interaktif dengan Figma, dan UX writing .
- Menganalisis desain UI/UX dari brand terkenal untuk memahami pola desain dan strategi pengalaman pengguna.

## Pengalaman Organisasi

#### Sekretaris Jenderal, Satuan Kegiatan Islam KMUP

Des 2021 - Jan 2023

- Mendukung Ketua Umum dalam mengelola dan memimpin kegiatan program kerja Satuan Kegiatan Islam KMUP
- Memimpin lebih dari 15± rapat kerja untuk setiap acara atau kegiatan yang akan dilaksanakan
- Membantu melakukan perencanaan kegiatan yang diadakan oleh setiap divisi, seperti kajian rutin, seminar, pengabdian masyarakat dan kegiatan lainnya.

#### **Publikasi**

## Sistem Pendukung Keputusan Untuk Penentuan Transfer Pemain Sepak Bola Yang Tepat Bagi Sebuah Klub, Journal of Informatics and Advanced Computing (JIAC)

Nov 2023

 Karya tulis ilmiah tentang analisis data membuat sebuah sistem pendukung keputusan manakah yang dapat membantu memudahkan sebuah klub sepak bola untuk menentukan transfer pemain sepak bola yang tepat dengan mengambil contoh sampel 10 pemain sepak bola. Pengujian dilakukan dengan menggunakan 3 metode, yaitu Metode Simple Additive Weighting, Metode Eksponensial, dan Metode Weight Product.

# Keterampilan

- Perangkat Lunak : Microsoft Word, Microsoft Excel, Microsoft PowerPoint, Canva, Figma, Vs Code, Google Colab
- Pemrograman: Phyton, HTML, CSS, Javascript, Laravel 11, Bootstrap, MySQL
- Bahasa: Indonesia, English (TOEFL Score 475)
- Lainnya : Kepemimpinan, Kerja Tim, Komunikasi, Programming, Data Analisis